臺灣嘉義地方法院刑事判決　　　　　　　 96年度訴字第940號
公　訴　人　臺灣嘉義地方法院檢察署檢察官
被　　　告　甲○○
上列被告因違反毒品危害防制條例案件，經檢察官提起公訴（96
年度毒偵字第1255號、第1487號），被告於準備程序中就被訴事
實為有罪之陳述，本院合議庭裁定由受命法官改依簡式審判程序
審理，判決如下：
    主  文
甲○○施用第一級毒品，累犯，處有期徒刑柒月；又施用第一級
毒品，累犯，處有期徒刑柒月。應執行有期徒刑壹年。
    事實及理由
一、犯罪事實：甲○○前因施用毒品案件，經本院裁定送觀察、
    勒戒後，認有繼續施用毒品之傾向，再經本院裁定令入戒治
    處所施以強制戒治，並於九十一年十二月二十三日停止強制
    戒治釋放，交付保護管束，嗣於九十二年六月九日交付保護
    管束期滿，並經臺灣嘉義地方法院檢察署檢察官以九十二年
    度戒毒偵字第九十六號為不起訴處分確定。復因竊盜案件，
    經本院於九十五年七月十日，以九十五年度易字第二五五號
    判決判處有期徒刑十月（違反動產擔保交易法案件部分免除
    執行），又因詐欺案件，經本院於九十六年三月十九日，以
    九十六年度嘉簡字第三０三號判決判處有期徒刑六月確定，
    上開各罪並經裁定減刑及定應執行有期徒刑七月確定，於九
    十六年七月十五日縮刑期滿執行完畢。詎仍不知悔改，於強
    制戒治執行完畢釋放後五年內，復各別基於施用第一級毒品
    海洛因之犯意，（一）先於九十六年七月二十七日上午九時
    許，在嘉義市○○路興嘉公園內某處，以將海洛因置於注射
    針筒，摻水後注射身體方式，施用海洛因一次，嗣經警於同
    日下午一時許，在嘉義市○區○○街與南京路交岔路口處查
    獲；（二）再另行起意，於同年九月二十七日下午二時許，
    在嘉義市○○街某廟宇內，以上開相同方式施用海洛因一次
    ，亦經警於同日下午三時二十分許，在嘉義市○○路○段及
    興安街交岔路口查獲，均得其同意採集尿液送驗，結果皆呈
    嗎啡（即海洛因代謝物）陽性反應。
二、本案於準備程序進行中，被告就被訴事實為有罪之陳述，經
    行簡式審判程序，依刑事訴訟法第二百七十三條之二規定，
    不適用證據提示、交互詰問及傳聞法則有關證據能力限制等
    規定，先予敘明。
三、認定犯罪所憑證據
(一)被告甲○○於警詢、偵訊之自白，及於本院準備程序及審理
    時為認罪之陳述。
(二)正修科技大學超微量研究科技中心檢驗報告、嘉義市警察局
    偵辦毒品案件尿液送驗真實姓名對照表各二份。
四、論罪科刑
(一)查被告前因施用毒品案件，經本院裁定送觀察勒戒，因有繼
    續施用傾向，再裁定令入戒治處所施以強制戒治，於九十一
    年十二月二十三日停止強制戒治釋放，交付保護管束，嗣於
    九十二年六月九日交付保護管束期滿，並經臺灣嘉義地方法
    院檢察署檢察官以九十二年度戒毒偵字第九六號為不起訴處
    分確定，此有臺灣高等法院被告前案紀錄表、刑案資料查註
    紀錄表、全國施用毒品案件紀錄表、受觀察勒戒人毒品及前
    科紀錄簡列表各一份附卷可佐，其於強制戒治執行完畢釋放
    後五年內，再犯本件施用毒品案件，應予依法論科。核被告
    所為，均係犯毒品危害防制條例第十條第一項之施用第一級
    毒品罪，其分別持有第一級毒品之低度行為，各為施用之高
    度行為所吸收，均不另論罪。又所犯二罪，時間間隔已逾二
    月，且係分別為警查獲，均明顯可分而具有獨立性，難認二
    次犯行有時間、空間之密接性，堪認屬各別犯意，應分論併
    罰。又被告有犯罪事實欄所述之竊盜等案件，經本院判決確
    定，並於九十六年七月十五日縮刑期滿執行完畢，有上揭前
    案紀錄表可憑，其於受徒刑之執行完畢，五年以內故意再犯
    本件有期徒刑以上之二罪，均為累犯，各應依刑法第四十七
    條第一項規定，加重其刑。
(二)爰審酌被告國中畢業之智識程度，前已因施用毒品案件，經
    觀察、勒戒及強制戒治執行完畢，猶再施用毒品，顯未見悔
    悟，施用毒品除戕害自身健康外，對社會秩序亦產生不良影
    響，惟念及被告犯後坦承之態度、本案查獲所施用之次數，
    施用毒品屬自殘行為之本質內涵暨其家庭狀況等一切情狀，
    分別量處如主文所示之刑，並定應執行之刑。末查，被告於
    本院審理時，另供稱：九十六年九月二十八日入監迄今並無
    毒癮發作等情明確（見本院卷第三十二頁），且被告於前揭
    強制戒治執行完畢釋放後，迨本件經檢察官起訴之犯行前，
    並無其他施用毒品案件經警查獲，又本案查獲施用毒品次數
    僅二次，時間尚間隔二月，難認被告施用毒品已產生不易戒
    除之身癮、心癮，復查無其他證據足認被告施用毒品已經成
    癮，即無依刑法第八十八條規定諭知被告於刑之執行前入相
    當處所施以禁戒之必要，另公訴意旨雖對被告具體求刑各有
    期徒刑九月，惟本院審酌上情，認量處如主文所示之刑，已
    足收懲儆之效，均附此敘明。
五、應適用法條
(一)刑事訴訟法第二百七十三條之一第一項、第二百九十九條第
    一項前段、第三百十條之二、第四百五十四條第一項。
(二)毒品危害防制條例第十條第一項。
(三)刑法第十一條前段、第四十七條第一項、第五十一條第五款
    ，判決如主文。
本案經檢察官古富祺到庭執行職務。
中　　華　　民　　國　　96　　年　　11　　月　　28　　日
                  刑事第二庭法　官　林青怡
上列正本證明與原本無異。
如不服本判決，應於判決送達後十日內向本院提出上訴狀，上訴
書狀依法應敘述具體理由，如未敘述具體理由者，應於上訴期間
屆滿後二十日內補提理由書於本院（均應附繕本）。告訴人或被
害人如對於本判決不服者，應具備理由請求檢察官上訴，其上訴
期間之計算係以檢察官收受判決正本之日期為準。
中　　華　　民　　國　　96　　年　　11　　月　　28　　日
                            書記官  李佳惠
附錄論罪科刑法條
毒品危害防制條例第十條第一項
施用第一級毒品者，處六月以上五年以下有期徒刑。
